zh-TW: 食物、飲料和菸草 > 食品 > 糖果和巧克力: 糖果; 巧克力
da: Fødevarer, drikkevarer og tobak > Fødevarer > Slik og chokolade: Slik; Chokolade
pt-BR: Alimentos, bebidas e tabaco > Alimentos > Doces e chocolates: Doce; Chocolate
sl-SI: Hrana, pijača in tobak > Prehrambeni izdelki > Sladkarije in čokolada: Sladkarije; Čokolada
hu: Élelmiszerek, italok és dohányáru > Élelmiszertételek > Cukorka és csokoládé: Cukorka; Csokoládé
ja: 食品・飲料 > 食品 > お菓子・チョコレート: キャンディー; チョコレート
fr: Alimentation, boissons et tabac > Aliments > Bonbons et chocolat: Bonbons; Chocolat
ko: 식품/음료/담배 > 식품 > 사탕/초콜릿: 사탕; 초콜릿
it: Cibo, bevande e tabacco > Alimenti > Caramelle e cioccolato: Caramella; Cioccolato
ru: Продукты, напитки и табачные изделия > Пищевые продукты > Конфеты и шоколад: Конфеты; Шоколад
ro-RO: Alimente, băuturi și tutun > Produse alimentare > Bomboane și ciocolată: Bomboane; Ciocolată
sv: Mat, dryck och tobak > Livsmedel > Godis och choklad: Godis; Choklad
th: อาหาร เครื่องดื่ม และยาสูบ > รายการอาหาร > ลูกกวาดและช็อกโกเลต: ลูกกวาด; ช็อกโกแลต
fi: Ruoka, juoma ja tupakkatuotteet > Ruokatuotteet > Karkit ja suklaa: Karkit; Suklaa
nb: Mat, drikkevarer og tobakk > Matvarer > Godteri og sjokolade: Godteri; Sjokolade
pl: Żywność, napoje i tytoń > Żywność > Cukierki i czekolady: Cukierki; Czekolada
tr: Yiyecek, İçecekler ve Tütün Mamülleri > Yiyecek Çeşitleri > Şekerleme ve Çikolata: Şeker; Çikolata
zh-CN: 饮食/烟酒 > 食品 > 糖果与巧克力: 糖果; 巧克力
pt-PT: Comida, bebidas e tabaco > Artigos alimentares > Doces e chocolates: Doces; Chocolate
sk-SK: Potraviny, nápoje a tabakové výrobky > Potraviny > Cukríky a čokoláda: Cukríky; Čokoláda
el: Τρόφιμα, ποτά & προϊόντα καπνού > Είδη διατροφής > Καραμέλες & σοκολάτα: Καραμέλες; Σοκολάτα
bg-BG: Храна, напитки и тютюневи изделия > Хранителни продукти > Бонбони и шоколад: Бонбони; Шоколад
vi: Thực phẩm, đồ uống và thuốc lá > Hàng thực phẩm > Kẹo và sô cô la: Kẹo; Sô cô la
nl: Eten, drinken en tabak > Voedselitems > Snoep en chocolade: Snoep; Chocolade
cs: Jídlo, pití a tabák > Potraviny > Sladkosti a čokoláda: Cukrovinky; Čokoláda
de: Nahrungsmittel, Getränke & Tabak > Lebensmittel > Süßigkeiten & Schokolade: Süßigkeiten; Schokolade
en: Food, Beverages & Tobacco > Food Items > Candy & Chocolate: Candy; Chocolate
es: Alimentación, bebida y tabaco > Alimentos > Bombones y chocolatinas: Bombones; Chocolate
hr-HR: Hrana, piće i duhan > Prehrambeni artikli > Slatkiši i čokolade: Slatkiši; Čokolade
lt-LT: Maistas, gėrimai ir tabakas > Maisto prekės > Saldainiai ir šokoladas: Saldainiai; Šokoladas